臺灣臺南地方法院刑事判決
111年度簡上字第81號
上  訴  人  臺灣臺南地方檢察署檢察官
被      告  潘佳琪


上列上訴人因竊盜案件，不服本院民國111年2月11日111年度簡
字第326號所為第一審刑事簡易判決（聲請簡易判決處刑書案號
：111年度偵字第138號），提起上訴，本院管轄之第二審合議庭
判決如下：
    主  文
原判決撤銷。
潘佳琪犯竊盜罪，累犯，處罰金新臺幣貳仟元，如易服勞役，以
新臺幣壹仟元折算壹日。
    事  實
一、潘佳琪於民國110年12月26日下午2時19分許，因故陪同潘嘉
    錡前往張豐琦位於臺南市○○區○○路000巷00號住處時，竟意
    圖為自己不法之所有，基於竊盜之犯意，乘張豐琦、潘嘉錡
    2人短暫離開上址0樓房間時，徒手竊取張豐琦所有放置在該
    房間抽屜內之現金新臺幣（下同）3,700元，得手後旋即離
    去。嗣張豐琦發現遭竊報警處理，經警調閱監視器錄影畫面
    後，始查獲上情。
二、案經張豐琦訴由臺南市政府警察局第三分局報告臺灣臺南地
    方檢察署檢察官偵查後聲請簡易判決處刑。
    理  由
一、程序方面： 
  ㈠按被告以外之人於審判外之言詞或書面陳述，除法律有規定
    者外，不得作為證據；又被告以外之人於審判外之陳述，雖
    不符同法第159條之1至第159條之4之規定，而經當事人於審
    判程序同意作為證據，法院審酌該言詞陳述或書面陳述作成
    時之情況，認為適當者，亦得為證據；而當事人、代理人或
    辯護人於法院調查證據時，知有第159條第1項不得為證據之
    情形，而未於言詞辯論終結前聲明異議者，視為有前項之同
    意，刑事訴訟法第159條第1項、第159條之5分別定有明文。
    查被告就本判決所引用被告以外之人審判外之言詞或書面陳
    述之證據能力表示沒有意見，且迄至言詞辯論終結前亦未聲
    明異議，本院審酌該等具有傳聞證據性質之證據製作時之情
    況，尚無違法不當及證明力明顯過低之瑕疵，應無不宜作為
    證據之情事，認以之作為本案之證據，應屬適當，依刑事訴
    訟法第159條之5之規定，認該等供述證據資料均有證據能力
    。
　㈡本判決下列所引用之其餘文書證據，並無證據證明係公務員
    違背法定程序所取得，亦無顯有不可信之情況，且經本院於
    審理期日提示予被告辨識而為合法調查，該等證據自得作為
    本案裁判之資料。
二、認定犯罪事實所憑之證據及理由：
    上開犯罪事實，業據被告於本院準備程序及審理時均坦承不
    諱（本院卷第58頁、第76頁），核與證人即告訴人張豐琦、
    證人潘嘉錡於警詢之證述情節相符（警卷第11頁至第15頁、
    第17頁至第19頁），且有臺南市政府警察局第三分局扣押筆
    錄、扣押物品目錄表、贓物認領保管單各1份（警卷第27頁
    至第33頁、第53頁），暨案發現場照片11張及扣案新臺幣照
    片2張、監視器錄影光碟暨擷取照片2張（警卷第37頁至第49
    頁、第51頁）在卷足憑，足認被告前揭自白核與事實相符而
    應堪採信。從而本案事證明確，被告犯行堪以認定，應予依
    法論科。
三、論罪科刑及撤銷改判理由：　
　㈠核被告所為，係犯刑法第320條第1項之竊盜罪。又按被告構
    成累犯之事實及應加重其刑之事項，均應由檢察官主張並具
    體指出證明之方法後，經法院踐行調查、辯論程序，方得作
    為論以累犯及是否加重其刑之裁判基礎（最高法院刑事大法
    庭110年度台上大字第5660號裁定意旨參照）。查被告前因
    詐欺案件，經本院以106年度簡字第2249號判決判處有期徒
    刑3月確定，於107年6月27日易服社會勞動改易科罰金執行
    完畢，有臺灣高等法院被告前案紀錄表1份在卷可參，本院
    審酌檢察官於審理中就被告上開構成累犯之事實，請求依刑
    法第47條第1項規定，論以累犯並加重其刑，並就臺灣高等
    法院被告前案紀錄表提出予以調查，且指明執行完畢之確切
    所在，本院提示予被告表示意見，復已就本案之事實、法律
    及科刑依序辯論，故本院審酌被告犯罪情狀，被告既已受有
    期徒刑之執行完畢，於5年內又故意觸犯本案，已顯示其於
    前案處罰後，未能謹慎自持自己日後之行為，對刑罰的反應
    力薄弱，故意再犯罪亦有其特別惡性，已符合累犯加重其刑
    的規定。且被告於本案並無司法院釋字第775號解釋所指依
    法加重最低本刑致生不符罪刑相當原則之情形，依照刑法第
    47條第1項及前開大法官會議解釋意旨，應加重其刑（最高
    法院108年度台上字第338號判決意旨參照）。　
  ㈡原審判決以被告上開犯行事證明確，予以論罪科刑，固非無
    見。惟被告於本院審理時，與告訴人達成調解，此有本院11
    1年度南司刑簡上移調第24號調解筆錄在卷可佐（本院卷第5
    1頁），既告訴人不再追究被告之責任，則被告竊盜犯行之
    量刑基礎已有不同，原判決未及審酌上情，量處被告拘役40
    日，尚有未洽，自應由本院予以撤銷改判。
  ㈢爰審酌被告不思循正當途徑獲取財物，因貪圖不法利益而竊
    取告訴人財物，對於告訴人及社會治安造成危害，本不宜寬
    待，惟犯後坦承犯行，且對自己不利事實均坦白未有隱瞞，
    並因賠償告訴人之損失，而獲得告訴人原諒，犯後態度尚可
    ，兼衡被告國中畢業之智識程度，以臨時工為業，暨其犯罪
    情節、動機、所生損害等一切情狀，量處如主文所示之刑，
    並諭知易服勞役之折算標準。
　㈣末按犯罪所得，屬於犯罪行為人者，沒收之；犯罪所得已實
    際合法發還被害人者，不予宣告沒收或追徵，刑法第38條之
    1第1項前段、第5項分別定有明文。查被告本案所竊之現金
    ，業已賠償予告訴人23,000元，此有本院調解筆錄、審理筆
    錄及匯款證明在卷可稽，參酌刑法第38條之1第5項之立法理
    由係在保障被害人因犯罪所生之求償權等情，則被害人此部
    分求償權既獲滿足，堪認達於犯罪所得實際合法發還被害人
    之效，自無庸再予宣告沒收。　
據上論斷，應依刑事訴訟法第455條之1第1項、第3項、第369條
第1項前段、第364條、第299條第1項前段，刑法第320條第1項、
第47條第1項、第42條第3項前段，刑法施行法第1條之1第1項，
判決如主文。
本案經檢察官蘇榮照聲請簡易判決處刑及提起上訴，檢察官蘇聖
涵到庭執行職務。
中　　華　　民　　國　　111 　年　　7 　　月　　26　　日
                  刑事第八庭  審判長法  官  鄭燕璘
                                    法  官  郭瓊徽
                                    法  官  陳碧玉
不得上訴。
                                    書記官  鄧景丰
中　　華　　民　　國　　111 　年　　7 　　月　　27　　日
附錄本案論罪科刑法條全文：
中華民國刑法第320條
意圖為自己或第三人不法之所有，而竊取他人之動產者，為竊盜
罪，處5年以下有期徒刑、拘役或50萬元以下罰金。
意圖為自己或第三人不法之利益，而竊佔他人之不動產者，依前
項之規定處斷。
前二項之未遂犯罰之。